# 求助陈版收入确认

提问人：liuwa99 时间：2019-07-15 09:37:02
求助陈版
业务背景：一 ipo 企业从事大型机器设备制造。现公司（乙方）某地方政府（甲方）签订协议，双方约定乙方与其他股东成立合资公司（丙方），甲方通过政府控制的平台公司向乙方采购用于生产的机器设备，用于融资租赁给合资公司（丙）。其中乙方持有丙方 18% 的股权，甲方通过平台公司出资 1 亿采购乙方的设备，用于融资租赁给丙方（实际为借款，以租赁的方式进行。甲方与已方和丙方明确了垫付资金的利息及还款周期）。上述业务模式中，规定乙方在资金尚未归还前，不允许退出，否则需要承担违约金。
[img][/img]
请问：
乙方销售给平台公司的 1 亿元产品，能否确认收入及理由；如果确认收入，相关的连带责任如何披露？
如不确认收入，如何会计处理及理由。
感谢。

回答人：chenyiwei
2800 、读后分享：近期证监会会计部出版的《证券审计与评估行政处罚案例解析（ 2019 ）》目录乙方能否确认设备销售的收入，同样是依据收入准则（根据乙方所执行的版本而定）所规定的收入确认条件是否满足。就本案例而言，设备的所有权上主要风险和报酬以及控制权的转移应无太大疑义，主要关注点是销售价款的可收回性。如果能够合理保证丙方的支付货款能力，则可以确认设备通过平台公司销售给丙方（合资公司）的收入和成本。但是，如果对丙方具有重大影响的，则应按比例抵销顺流交易未实现损益。
在对相关应收款项计提坏账准备时，应从严把握，将相关的连带责任对本企业造成的影响包含在内。